# 股份支付问题

提问人：那片天空 0502 时间：2021-01-21 15:00:00
公司原设立一个持股平台（合伙企业），平台中存在非公司员工，根据证券法新规定 2020 年 3 月之后持股平台不允许存在非公司员工（个别例外），因此非公司员工将所持有的股权转让给公司现在职员工，实际支付对价与同时期风投机构增资价格存在较大的差异，该笔转让是否涉及股份支付？？合伙协议中有明确约定新入伙的人需要经过执行事务合伙人（公司实际控制人）同意或者其指定的员工。设立持股平台时由实际控制人转让给持股平台的股份均已做了股份支付（转让价格低于同期第三方增资价格）

回答人：chenyiwei
主帖所述转让事项涉及股份支付，应按该次转让日的标的股份公允价值和转让价格之间的差额确认股份支付费用。

提问人：eeeelson 时间：2021-07-15 12:33:10
客户A拟与员工签订股权激励计划，目前的方案是：
2021 年 1 月 1 日（授予日）与员工签订相关协议，授予员工以 1 元一股的价格购买持股平台的股份（该持股平台的股份原由实控人持有）；
2021 年 4 月 1 日（行权日），员工实际支付相关股权转让款，
2024 年 1 月 1 日所有股份解锁，允许员工将其持有股份出售。
上述协议从实质上我们理解为是一个限制性股票，一般限制性股票授予日和行权日是同一天，我们现在是相差了一个季度。
想问一下后续费用的分摊期限是从 2021 年 1 月 1 日开始（ 36 个月），还是从 2021 年 4 月 1 日开始（ 33 个月）？相应股份的公允价值是用 2021 年 1 月 1日，还是 2021 年 3 月 31 日？

回答人：chenyiwei
会计上的授予日为协议签订并完成必要的批准手续之日，本案例中应为 2021 年 1 月 1 日，自该日起在 3 年内摊销确认股份支付费用。

提问人：hanjiangliye 时间：2021-10-19 18:53:00
A公司拟在 2021 年第四季度做以下事项：
1 、引进战略投资者，同时部分员工增资入股，入股市盈率在 13 左右。战略投资者在行业内具有较大影响力，是公司主要客户之一，可以给公司带来业务增长。战略投资者准备投资是从 2021 年年初开始商业谈判，因内部审批流程较长及价格原因一直到
2 、后续部门员工准备将持有老股转让给第三方PE，转让价格市盈率在 17 倍左右。
上述事项分析如下：
1 、对于战略投资入股价格，因为是双方商业谈判结果，价格是公允的，不需要做股份支付。
2 、对于员工增资入股部分，由于三笔交易很能构成”一揽子“交易，需要按照向PE转让老股价格确认股份支付。

回答人：chenyiwei
对于战略投资入股，由于“战略投资者在行业内具有较大影响力，是公司主要客户之一，可以给公司带来业务增长”，即不是单纯的财务投资人，因此不能认为其增资价格代表了标的股份的公允价值，而是很可能低于公允价值。因此对于战略投资人的入股也需要考虑确认股份支付；同时，对于员工入股构成的股份支付，也不能参照战略投资人的入股价格确定标的股份的公允价值。
如合理，应考虑参照向PE转让老股价格，计量对员工和战略投资人的股份支付费用。